Minutes et répertoires du notaire Jean I CHAPELLAIN, janvier 1580 - 24 octobre 1623 (étude XXXV)
Archives nationales
- Minutes de Jean I CHAPELLAIN, 1580 - 1693; MC/ET/XXXV/3 - MC/ET/XXXV/53
  - Minutes. 1611 - 1612, MC/ET/XXXV/29; registre
    - LIBOREAU (Maurice) cuisinier r. Pagevin paroisse Saint-Eust. 30 ans § Mariage de Maurice LIBOREAU fils de feus Nicolas L. messager de la ville de Tours avec Antoinette LE BON majeure, fille de Hiérosme BON (Sic) scieur d'Aix à Bourgogne près Villers Cotterets et Catherine QUARTIER, 6 septembre 1612; MC/ET/XXXV/29; fol. V/C/XXVIII/v/°
      Liboreau, Maurice
    - DÉE (Jehan) maître charcutier r. du Petit Pont paroisse Saint-Séverin § Mg de Jehan DÉE avec Catherine HOUDIN fille de Robert H. maître rôtisseur r. de la Fromagerie et Jehanne MARTINE son ép., 7 septembre 1612; MC/ET/XXXV/29; fol. V/C/XXX
      contrat de mariage; Dée, Jean
    - TREMBLAY (Barthélémy) sculpteur ordinaire du Roi r. Montmartre, enseigne de la pic § Accords avec Pierre DUPOYS marchand boucher rue des Vx Augustins relatifs à une mitoyenneté de murs, 16 septembre 1612; MC/ET/XXXV/29; fol. V/C/XLIIII
      accord; Tremblay, Barthélémy
    - LE CHEVALLIER (Georges) Tisserand en toile r. des Fossés paroisse Saint-G. l'Aux. 25 ans § Mariage de Georges LE CHEVALLIER fils de feu Pierre L. laboureur de la Mervoisière paroisse de Savigny diocèse de Coutance avec Pierrette de BRISSET veuve de Jh. MAILLY couvreur de maisons à Paris, 4 octobre 1612; MC/ET/XXXV/29; fol. V/C/LXXVII
      contrat de mariage; Le Chevallier, Georges
    - DELAHALLE (Pierre) marchand fripier 21 ans § Mariage de Pierre DELAHALLE fils de Marguerite DRIET veuve de Ja. D. marchand fripier avec Marie BOURLET fille de Jh. B. marchand fripier r. de la Tonnellerie et Marie REBOURE, 14 octobre 1612; MC/ET/XXXV/29; fol. V/C/IIII/XX/II
      contrat de mariage; Delahalle, Pierre
    - ENLUMINEUR (Apprentis.) § Mise en Apprentissage durant 4 ans par Denis DUPUYS maître paumier de Florent D. son fils âgé de 12 ans chez Jacques VERJUMÉ maître enlumineur moi 60 L., 22 octobre 1612; MC/ET/XXXV/29; fol. V/C/IIII/XX/X/v/°
      contrat d'apprentissage; Dupuys, Denis; Paumier, Florent de; Verjumé, Jacques
    - ADET (Pierre) maître corroyeur baudroyeur demeurant hors la porte et hon. paroisse Saint-Roch - 30 ans § Mariage de Pierre ADET fils de Pierre A. laboureur à Montreuil Saint-le bois de Vincennes avec Geneviève THOYNY fille de feu Benjamin TH. maître aiguillier alenier, 12 novembre 1612; MC/ET/XXXV/29; fol. VI/C/XIII
      contrat de mariage; Adet, Pierre
    - BOUGUEREAU (Etienne) maître potier d'étain rue Montorgueil paroisse Saint-Eustache § Mariage de Etienne BOUGUEREAU fils de Jh. B. cy devant écuyer de Antoine de maître de Montpensier avec Marie GENEURIER fille de Pantholéon G. procureur au bge de Troyes en Champagne, 23 novembre 1612; MC/ET/XXXV/29; fol. VI/C/XXXV
      contrat de mariage; Bouguereau, Etienne
    - VIN § Marché pour conduire à Paris 86 muids de VIN provenant des environs de Saint-G. en Laye, 22 décembre 1612; MC/ET/XXXV/29; fol. VI/C/IIII/XX/VII
      marché
    - DAUTUN (Pierre) maître potier d'étain s/ les piliers des Halles § Testament, 27 décembre 1612; MC/ET/XXXV/29; fol. VI/C/IIII/XX/VI
      testament; Dautun, Pierre
  - Minutes. 1613, MC/ET/XXXV/30; registre
    - FORTIA (Pol de) seigneur de Montréal et de la Garde citoyen d'Avignon § Procuration relative à une succ. de rentes Acte passé à Avignon et déposé à Paris, 1613; MC/ET/XXXV/30; fol. III/C/XLIX
      procuration; Fortia, Pol de
    - LEFÉBURE (Antoine) tapissier ordinaire du Roi maître tapissier § mariage de... fils de défunt fils de feu-Pierre L. marchand drapier à Braisne en Soissonnais et Jeanne de MESNILLERS jadis sa femme avec Marguerite IMBERT fille de feu Ja. IMBERT b de P., 15 janvier 1613; MC/ET/XXXV/30; fol. XXIII
      contrat de mariage; Lefébure, Antoine
    - ROBERT (Nicolas) postulent au Châtelet de Paris r. neuve paroisse Saint-Médéric § mariage de Nicolas ROBERT avec Jeanne DU PUYS fille de Antoine DU PUYS marchand b de P. et Marie DES GROUX son ep. décédés., 20 janvier 1613; MC/ET/XXXV/30; fol. XXIX
      contrat de mariage; Robert, Nicolas
    - LEFÉBURE (Antoine) tapissier ord au Roi § Bail durant 4 ans à... d'une boutique à Paris moy. 300 £. par an, 15 février 1613; MC/ET/XXXV/30; fol. LXIIII
      bail; Lefébure, Antoine
    - LENONCOURT (Charles de) écuyer sr de demeurant à Nancy en Lorraine 21 ans § Obligation à Bernard de TILLADEL C/ne/ au Regt des gardes du Roi pour vente de 2 chevaux, 21 mars 1613; MC/ET/XXXV/30; fol. CXI
      acte de vente; obligation; Lenoncourt, Charles de
    - NOISY LE GRAND § Jh. LE PIFFRE maître menuisier promet à Jos. DESCHAMPS b de P. de faire les ouvrage de menuiserie nécessaires pour sa maison de NOISY LE GRAND, 13 avril 1613; MC/ET/XXXV/30; fol. VII/XX/VI
    - MAHAYNE (Crepin) contrôleur au fait de la marchandise de foin § mariage de Crepin MAHAYNE avec Cath. TROUSSEVILLE veuve de Jo. IMBERT b de P - Etat des biens apportés par la future épouse, 23 juin 1613; MC/ET/XXXV/30; fol. II/C/XLVII
      contrat de mariage; Mahayne, Crepin
    - LE TAILLEUR (Nicolas) juré au lueur de Toile § Sentence de tutelle pour Marie, 13 ans Nicolas, 10 ans - Jacques, 3 ans, enfants mineurs de Nicolas LE TAILLEUR et Jeanne de LA FAYE jadis sa femme, juillet 1613; MC/ET/XXXV/30; fol. III/C/LXXII
      Le Tailleur, Nicolas
    - TAVEAU (Michel) maître parcheminier juré en l'U. de P. § mariage avec Jeanne GAULTIER, majeure, fille de Jh. G. marchand de vins, et Marguerite GALLOIS jadis sa femme, 6 juillet 1613; MC/ET/XXXV/30; fol. II/C/LII
      Taveau, Michel
    - MAILLART (Geneviève) Vve de Charles DESSANNIERES maître gantier à Paris § Testament, 11 juillet 1613; MC/ET/XXXV/30; fol. III/C/VI
      testament; Maillart, Geneviève
    - VERRIERES (entretien de) § Marché d'entretien par Claude PORCHER, maître peintre et vitrier en verre, demeurant r. des Aplis, paroisse Saint-Frederic, pour les vitres de l'hôtel de la C/ss/ de SOISSONS à Paris r. des 2 écus paroisse Saint-Eustache moy. 40 L. pour chacune des 3 années, 15 juillet 1613; MC/ET/XXXV/30; fol. III/C/XVI
      marché; Porcher, Claude; peintre; vitrier
    - BAULDIN (Nicolas) tailleur d'habits rue de Beauvais, 25 ans § mariage de Nicolas BAULDIN fils de Louis B. laboureur à Aspreville près Fécamp en Normandie avec Marie MAGNAN fille de Pierre M. linger rue de l' Egyptienne, 1er octobre 1613; MC/ET/XXXV/30; fol. IIII/C/XXV
      contrat de mariage; Bauldin, Nicolas
    - ROBELIN (Jean) l'aîné maître maçon § mariage de .. fils de Pierre R. maître maçon avec mte YVIN, fille de Henry Y. maître brodeur chasublier r. Montmartre paroisse Saint-Eustache, 15 décembre 1613; MC/ET/XXXV/30; fol. V/C/IX
      contrat de mariage; Robelin, Jean
    - MARAIS (Robert) Boulanger hors la porte Saint-Je. 26 ans § mariage de Robert MARAIS fils de Clement M. meunier à Saint-Germain d'Aulnay près Orbec en Normandie avec Marguerite GAMBERT, 26 ans, fille de Jh. G. et de la justice de Rue près Clermont en Beauvaisis, 22 décembre 1613; MC/ET/XXXV/30; fol. V/C/XLVII
      contrat de mariage; Marais, Robert
    - DABENET (Jehan) l'aîné bourgeois de Paris rue Montmartre paroisse Saint-Eustache § Testament, 28 décembre 1613; MC/ET/XXXV/30; fol. V/C/XXIII
      testament; Dabenet, Jean
    - JOHANNE (Richard) compagnon menuisier r. du Cimetière paroisse Saint-Nicolas-des-Champs30 ans § mariage de. .. fils de Martin J. drappier drappant à Tessy vicomté de Contances en Normandie avec Nicole BESCHOIT veuve de Jh. BOUCHER, 29 décembre 1613; MC/ET/XXXV/30; fol. V/C/XXVI
      contrat de mariage; Johanne, Richard
  - Minutes. 1615, MC/ET/XXXV/31; registre
    - BEURRE de BRETAGNE § Association entre marchands de Morlaix et de Paris pour achats de pots, baril, sel de beurre et vente de la marchandise à Rouen et Paris - Divers contrats à la suite les uns des autres à des droits de 1er du 15 janvier 1614., 1615; MC/ET/XXXV/31; fol. IX/XX/VI
    - DETROU (Michel) maître potier d'étain S/les pilliers de Halles enseigne du Chaudron 27 ans § mariage de Michel DETROU avec Geneviève DANTAN fille mineure de Pierre D. maître potier d'étain et de Marie PENSARDY, décédés, 4 janvier 1615; MC/ET/XXXV/31; fol. IIII
      contrat de mariage; Detrou, Michel
    - TOREAU (Denis) serviteur de l'église Saint-Eustache; r. Montmartre; à l'enseigne de la Motte § mariage de Denis TOREAU fils de Guillaume T. gagne denier avec Agnès DUPARC, 16 ans, fille de Anne SERMOY veuve de François DUPARC maître paveur, 10 janvier 1615; MC/ET/XXXV/31; fol. XII
      contrat de mariage; Toreau, Denis
    - POIRET (Guillaume) maître sculpteur r. des Vx Augustins § Constitution par .. et Cath. MENARD son ep. à Jhane ROUVEAU veuve de Ja. BENARD tisserand en toile, demeurant en lad. rue de 9 £. 7 s. 6 d. de rentes moy. 150 Lts, 18 mars 1615; MC/ET/XXXV/31; fol. VI/XX/V
      constitution de rente; Poiret, Guillaume
    - ROZEAU (Etienne) marchand maître fripier r. de Tonnellerie § mariage de Etienne ROZEAU fils de Jh. ROZEAU sergent en la justice de Villeneuve Saint-Georges et Elisabeth MOTEAU, décédés, avec Cath. PETIT, fille de Claude P. marchand fripier b de P. et Cath. DESCHAMPS sa femme, 22 mars 1615; MC/ET/XXXV/31; fol. VI/XX/IX
      contrat de mariage; Rozeau, Etienne
    - LE BOSSU (Nicolas) + b de P. § Ratification de partage entre ses héritiers, 28 mars 1615; MC/ET/XXXV/31; fol. VII/XX/I
      partage; Le Bossu, Nicolas
    - GAULTIER (André) peintre r. plâtrière paroisse Saint-Eustache § Mise en apprentis. durant 3 ans par. .. de Germain YVONNET, fils de Germain Y. lab. prés Joinville en Champagne chez François BACQUET maître savetier r. Montmartre (Désistement en marge), 28 avril 1615; MC/ET/XXXV/31; fol. IX/XX/II
      contrat d'apprentissage; Gaultier, André
    - MALLART (Guillaume) tailleur d'habits r. au four paroisse Saint-Eustache 26 ans § mariage de Guillaume MALLART fils de Julien M. Tailleur d'habits à Carentan en Normandie avec Madeleine ANTIER 26 ans, fille de Pierre A. laboureur près Montdidier, 18 mai 1615; MC/ET/XXXV/31; fol. II/C/XIIII
      contrat de mariage; Mallart, Guillaume
    - HURAULT (Philippe) évêque de Chartres Conseiller aux conseiller d'Etat et Privé g/d/ aumônier de la Reine abbé de Valasse § Procuration relative à l'abb. de VALASSE, 24 mai 1615; MC/ET/XXXV/31; fol. II/C/XXIIII
      procuration; Hurault, Philippe
    - RIOUST (André) maître vitrier r. Montmartre paroisse Saint-Eust. § mariage de Claude RIOUST Saint-fille de .. avec Pierre DU TILLOY, 14 juin 1615; MC/ET/XXXV/31; fol. II/C/XLIX/v/°
      contrat de mariage; Rioust, André
    - DU PORTAIL (Nicolas) maître sculpteur § Mise en apprentissage durant 3 ans par Marie ACONIN, tout au service de la Pte de SEVES veuve de Guill. de LABY en leur d'habits en Picardie, de marie de L. sa fille âgée de 12 ans, chez Jean SARRAZIN couturière, ép. de .., 15 juin 1615; MC/ET/XXXV/31; fol. II/C/LIII/v°/
      contrat d'apprentissage; Du Portail, Nicolas
    - MAILLÉ (famille) § Quittance par les 4 enfants de Robiette HAMON, 28 juin 1615; MC/ET/XXXV/31; fol. II/C/LXIX
      quittance; Maillé, famille
    - ROGER (Martial) épinglier r. de la ferronnerie 30 ans § mariage de Martial ROGER fils de feu Antoine ROGER maître épinglier à Limoge avec Isabelle PERIER, 25 ans, fille de André P. maître tailleur d'habits r. Montmartre, 29 juin 1615; MC/ET/XXXV/31; fol. II/C/LXXIIII
      contrat de mariage; Roger, Martial
    - BONHOMME (Noël) maître teinturier de fil laine, soie rue Pirouette en Thérouenne paroisse Saint-Eustache § mariage de Noël BONHOMME fils de Nicolas B. marchand à Troyes avec Etienne de CAVELIER fille de Antoine C. marchand de vins rue de la Tonnellerie paroisse Saint-Eustache, 7 juillet 1615; MC/ET/XXXV/31; fol. III/C/I
      contrat de mariage; Bonhomme, Noël
    - PREVOST (Pierre) natif de Dieu donne, jardinier hors la porte Montmartre § mariage de Pierre PREVOST fils de Jh. P. vigneron à Dieu donné avec Blanche JOUAN fille majeure, servante domestique d'Etienne PREUDON maître jardinier dud. fg fille de Thomas J. maître jardinier à Paris, 8 juillet 1615; MC/ET/XXXV/31; fol. II/C/IIII/XX/VI/VO/
    - MOLLET (Jacques) jardinier du R. à Fontainebleau; logé aux Tuileries § Vente par. .. en son nom et à porteur fort de Louise TUILIER sur ép. à Martin CONSTANTIN s/t/ de Bruges, demeurant en l'hôtel d'Epernon, d'une mats on du carrefour de VANDOVE près milles un Odinais et terres en dépendant lui appartenant de son couquet moy. 1500 Lts, 13 juillet 1615; MC/ET/XXXV/31; fol. II/C/IIII/XX/XIIII/V°/
      acte de vente; Mollet, Jacques
    - PILORI des Halls de Paris § Transaction pour obtenir la jouissance d'une place adressée au PILORI, 20 juillet 1615; MC/ET/XXXV/31; fol. III/C/V
    - MAILLÉ (Jacques de) sr de Milly, Brezé § Constitution par Jacques de MAILLÉ à Bernard de FORTIA, de 843 l. 15 sols de rentes., 2 août 1615; MC/ET/XXXV/31; fol. III/C/XXIX
      constitution de rente; Maillé, Jacques de
    - VITRIER (Apprentissage) § Mise en apprentissage durant 4 ans par Restitut GARSET, maître tissutier rubannier r. plâtrière, paroisse Saint-Eustache, d'Augustin G., son fils âgé de 14 ans, chez André RIOU, Saint-maître vitrier r. montmartre, paroisse Saint-Eust., moy. 30 Lts, 12 août 1615; MC/ET/XXXV/31; fol. III/C/XXXIX
      contrat d'apprentissage; Garset, Restitut; Garset, Augustin; Riou, André
    - LOISEL (Nicolas) boucher à Poissy § mariage de Nicolas LOISEL avec Marie BOUCHER demeurant à POISSY veuve de Vincent HUBERT cordonnier à Angers, 29 août 1615; MC/ET/XXXV/31; fol. II/C/XLVII
      contrat de mariage; Loisel, Nicolas
    - BOQUET (Pierre) archer en guet à cheval rue des Prêcheurs paroisse Saint-Eustache § mariage de Pierre BOQUET avec M/te/ BESOIS, 30 ans, fille de Jh. B; maître chapelier, décédé, 6 septembre 1615; MC/ET/XXXV/31; fol. III/C/LI
      contrat de mariage; Boquet, Pierre
    - DU PILLE (Robert) Procureur au Pt r. du Battoir paroisse Saint-Cosme § Testament, 7 septembre 1615; MC/ET/XXXV/31; fol.III/C/LV
      testament; Du Pille, Robert
    - OZANNE (Jehan) c/on/ coffretier malletier 32 ans r. st Hon. paroisse Saint-Eust. § mariage de Jehan OZANNE fils de Jh. O. vigneron à Mezy près Meulan avec Marguerite CHASTELAIN, 27 ans, fille de feu Jh. CH. marchand boucher à Montes, 13 septembre 1615; MC/ET/XXXV/31; fol. III/C/LXII/v/°
      contrat de mariage; Ozanne, Jehan
    - SEGUIER (Louis) chevalier baron de Saint-Brisson Con. aux Conseils d'Etat et Prive chambellan de S.M. prévôt de Paris Quai des Augustins § Transaction entre Louis SEGUIER et Pierre GAYANT Com. au Pt, Pt aux Enquêtes, 5 octobre 1615; MC/ET/XXXV/31; fol. III/C/IIII/XX/V
      accord; Seguier, Louis
    - MERCIE (Jean) maître peintre r. Saint-Martin § Quittance pour reliquat de compte de tutelle exercé par. .., 19 octobre 1615; MC/ET/XXXV/31; fol. III/C/IIII/XX/X
      quittance; Mercie, Jean
    - BRILLET (François) écuyer sieur de Limons avocat au Parlement rue des Quatre Fils paroisse Saint-Jh. § mariage de François BRILLET avec Marie LE PRESTRE fille de Jh. LE P. auditeur en le chambre des Comptes et Madeleine DALESSO son épouse, 29 octobre 1615; MC/ET/XXXV/31; fol. VII/C/I
      contrat de mariage; Brillet, François
    - BLOUTIER (Charles) marchand boulanger hors la porte Saint-Denis § mariage de Charles BLOUTIER avec Marguerite DARLU fille de Jh. D. maçon à Blerin près Vernons/Seine, 29 octobre 1615; MC/ET/XXXV/31; fol. IIII/C/V
      contrat de mariage; Bloutier, Charles
    - POUSSIER (Claude) maçon r. Montmartre § Testament, 30 octobre 1615; MC/ET/XXXV/31; fol. IIII/C/VIII
      testament; Poussier, Claude
    - TRAMBLAY (Barthélémy) Sculpteur ordinaire du Roi r. ds Vx Augustins § Accords entre. .. et Jh. BARAT bourgeois de Paris ayant droit par transport de Jh. HARAN archer des gardes du corps du Roi relative à une sentence du lt civil du 20-9-1612 au profit dud. HARAN, novembre 1615; MC/ET/XXXV/31; fol. IIII/C/XXV
      accord; Tramblay, Barthélémy
    - PETIT PIED (Pierre) procureur au Pt § mariage de Pierre PETIT PIED fils de Pierre P. en son vivant commis au greffe du Pt à Chalons et depuis, procureur à Troyes, et Avoye SYMONNET, son ép., avec Ch/te/ de LA TOUR fille de Pierre de LT T. secrétaire de la chambre du R. et violet de Ch/on/ de la Reine, sa mère, 2 novembre 1615; MC/ET/XXXV/31; fol. IIII/XX/IX
      contrat de mariage; Petit Pied, Pierre
    - POIRET (Guillaume) maître sculpteur r. des Vx Augustins § Quitt. de remboursement pour travaux en un mur mitoyen, 22 novembre 1615; MC/ET/XXXV/31; fol. IIII/C/XXV
      quittance; Poiret, Guillaume
    - COURBEVOIE § Bail d'une maison près COURBEVOIE appellée 'la haie de Becon' avec 80 arpents de terres aud C. - Asnière - La Garenne - Gennevilliers moyennant 600 l. pour chacune des 6 années, 31 décembre 1615; MC/ET/XXXV/31; fol. IIII/C/L
  - Minutes. 1616, MC/ET/XXXV/32; registre
    - MOEURS § Décharge d'intérêt civil, 20 février 1615; MC/ET/XXXV/32
    - VILLETON (Françoise) § Constitution par Françoise VILLETON à Pierre et autre, 1616; MC/ET/XXXV/32; fol. IIII/XX/XVI
      Villeton, Françoise
    - GRASSETEAU (Hugues) conseiller au Parlement Commis. aux Req. du Palais r. des Poitevins paroisse Saint-A. des A. § mariage avec Marie de PARIS fille de Nicolas de P. b de P. et Jeanne BOUCHER son ép., 3 janvier 1616; MC/ET/XXXV/32; fol. I
      contrat de mariage; Grasseteau, Hugues
    - ANGOT (Francoise) veuve de Roch SAVETIER marchand de vins § Testament, 4 janvier 1616; MC/ET/XXXV/32; fol. VI
      testament; Angot, Françoise
    - AGNET (Thomas) brodeur r. des Vx Aug. paroisse Saint-Eust. 28 ans § mariage de. .. fils de Claude A. maître brodeur à Saint-Quentin avec Marie LE ROUX fille de Pierre LE ROUX maître brodeur, 7 mars 1616; MC/ET/XXXV/32; fol. LXXVII
      contrat de mariage; Agnet, Thomas
    - COUET (Guillaume) Compagnon paumier rue de la grande truanderie 25 ans § mariage de Guillaume COUET fils de Thomas C. Nobellin à Saint-Pierre près Chartres, avec Gillette RETORE, 22 ans, fille de défunt Christophe R. Paulmier à Paris, 6 avril 1616; MC/ET/XXXV/32; fol. IIII/XX/VI
      contrat de mariage; Couet, Guillaume
    - MANSART (Pierre) sculpteur ordinaire du R. r. des Saint-Augustins § Constitution de rentes par .. et autre, 9 avril 1616; MC/ET/XXXV/32; fol. IIII/XX/XVII
      constitution de rente; Mansart, Pierre
    - MAUBERT (Marie) ép. d'Antoine DU LAC marchand papetier b de P. r. de la petite truanderie § Testament, 1er mai 1616; MC/ET/XXXV/32; fol. VI/XX/XIII
      testament; Maubert, Marie
    - GRUEZ (Jacques) maître tissutier rubanier § mariage de Jacques GRUEZ fils de Jh. G. maître Tissutier rubanier avec Jeanne MALLEBRANCHE fille de James M. demeurant près Mantes ( ?), 6 mai 1616; MC/ET/XXXV/32; fol. VII/XX/
      contrat de mariage; Gruez, Jacques
    - AUCHY (Saint Martin d') lez Aumale diocèse en Rouen ordre de Saint-Benoit § Résignation par Guillaume DU NOZET Alias DU BROE abbé command. de Saint-Martin d'AUCHY auditeur de la Rote de Rouen, contrainte de résider en St. depuis 7 ans en raison de sa charge, de ladite abb. de Saint-Martin d'AUCHY en faveur de son neveu, 20 mai 1616; MC/ET/XXXV/32; fol. VII/XX/XIII
      renonciation; Aumale (Seine-Maritime); Auchy (Seine-Maritime, abbaye d'); Du Nozet, Guillaume
    - GERMAIN (Gillette) Vve de Robert Jean marchand bourgeois de Paris r. du Séjour paroisse Saint-Eustache § Testament, 30 mai 1616; MC/ET/XXXV/32; fol. VIII/XX/VII/v/°
      testament; Germain, Gillette
    - LE BLOND (Jean) maître peintre du Roi r. des Prouvaires paroisse Saint-Eust. § Déclaration par... fils de Nicolas L. peintre du Roi, et de Claude PILLON sa veuve, relative à une constitution de rentes faite par sa mère destinée à l'acquisition de marchandises de son état en Flandre, 11 juin 1616; MC/ET/XXXV/32; fol. IX/XX/VI/V°
      constitution de rente; déclaration; Le Blond, Jean
    - ST JACQUES (prieuré) diocèse de Nantes § Procuration par Guillaume DU NOZET abbé commendataire de Saint-Martin d'Auchy lez [illisible] diocèse de Rouen, auditeur de la Rote de Rome, pourvu en Corn. de Rouen au prieuré Saint-JACQUES pour en son nom en prendre possession, en vertu de la provision obtenu du Pape à 6 des Kalendes mai dernier, 11 juin 1616; MC/ET/XXXV/32; fol. II/C/III
      procuration; Du Nozet, Guillaume
    - COULON (Jehan) maître menuisier r. Bourg l'abbé paroisse Saint-Leu § Apprentissage chez, 17 août 1616; MC/ET/XXXV/32; fol. II/C/LXXI
      contrat d'apprentissage; Coulon, Jean
    - CREUZIER (Pierre) marchand frippier rue de la bucherie paroisse Saint-Séverin § mariage de Pierre CREUZIER avec Pierrette DUPUYS fille de Martin D. marchand boucher, décédé, et Jeanne MARTIN, sa veuve, demeurant rue des Vieux Augustins, 21 août 1616; MC/ET/XXXV/32; fol. II/C/LXXI/v/°
      contrat de mariage; Creuzier, Pierre
    - COSSÉ (Francois) comte de Brissac chevalier de l'Ordre du Roi Cour aux Conseils d'Etat et Privé Capitaine de 100 hommes d'armes de ses ordonnances et général en Bretagne entre survivance du maréchal, son père § Constitution de rentes, 29 août 1616; MC/ET/XXXV/32; fol. II/C/IIII/XX/III
      constitution de rente; Brissac, François de Cossé (1582-1651, duc de)
    - LORRAIN (Isaac) maçon à Remy en Beauvaisis § mariage de .. fils de Ja. L. manouvrier aud. lieu avec Cath de LA COUPELLE fille de Suzanne HAMART veuve d'Adrian de LA COUPELLE tisserand en Toile avec Isaac LORRAIN, maçon en Beauvaisis, fils de Ja. L. manœuvrier (Signature de VILLEQUIN (Claude) maître peintre enlumineur r. Montorgueil paroisse Saint-Eustache, parain de la promise), 3 septembre 1616; MC/ET/XXXV/32; fol. II/C/IIII/XX/XIX
      contrat de mariage; Lorrain, Isaac
    - CARRON (Paul)compagnon tonnelier rue Gobelins à Saint-Marcel lez-Paris 25 ans § mariage de Paul CARRON fils de Paul C. tonnelier à Bruxelle en Brabant avec Marie BEAUGRAND fille de feu Jh. B. marchand à Paris, 4 septembre 1616; MC/ET/XXXV/32; fol. II/C/IIII/XX/XIIII
      contrat de mariage; Carron, Paul
    - BORNET (Antoine) tailleur d'habits rue du Four paroisse Saint-Eustache 26 ans § mariage de Antoine BORNET fils de J. BORNET corroyeur et tanneur à Enonce en Languedoc près Joyeuse et Cath. BROZETTE, sa mère, avec Pasquiette PORTELAINE, fille majeure de Pierre F. foullon à Dreux, 4 septembre 1616; MC/ET/XXXV/32; fol. II/C/IIII/XX/XV
      contrat de mariage; Bornet, Antoine
    - DANGENNES (Jacques) § Constitution de rentes par Jacques DANGENNES, 14 septembre 1616; MC/ET/XXXV/32; fol. III/C/XX
      constitution de rente; Dangennes, Jacques
    - GUIBERT (Pierre) maçon r. du Huleu paroisse Saint-Leu Saint-Gilles § Mise en apprentis. durant 5 ans par. .. de Guillaume S. son fils, âgé de 10 ans chez Robert DESCHESNE maître passementier bretonnier r. Montorgueil - Pas de frais d'apprentissage, 14 septembre 1616; MC/ET/XXXV/32; fol. III/C/IIII
      contrat d'apprentissage; Guibert, Pierre
    - AUBERT (François) maçon à Bagneux § Marché pour une maison à. .. Antony, proche le moulin, 17 septembre 1616; MC/ET/XXXV/32; fol. III/C/X
      marché; Aubert, François
    - FRUITIER (Pierre) maçon tailleur de Pierre rue de Bretagne paroisse Saint-Nicolas-des-Champs§ Marché pour un fin de paume rue Coq Héron à l'enseigne du lion d'or, 15 octobre 1616; MC/ET/XXXV/32; fol. III/C/XXXVIII
      marché; Fruitier, Pierre
    - DU NOZET alias DU BROC (Guillaume) abbé commend. de Saint-Martin d'Auchy amateur de la Sac/r/ Rote de Rome § Procuration pour résigner le prieuré de Saint-JEMME alias de Saint-JACQUES diocèse de Nantes dont il était pourvu, en faveur de Ambroise POUSSELET Clerc tous réel au diocèse de Paris, 30 octobre 1616; MC/ET/XXXV/32; fol. III/C/XXXII
      procuration; Du Nozet Alias du Broc, Guillaume